臺灣高雄地方法院交通事件裁定　　　 100年度交聲字第1611號
原處分機關　高雄市政府交通局
異　議　人
即受處分人　陳玉明
上列異議人即受處分人因違反道路交通管理處罰條例事件，對於
高雄市政府交通局民國100 年6 月24日所為之處分（原處分案號
：高市交裁字第裁32-C00000000號）聲明異議，本院裁定如下：
    主  文
異議駁回。
    理  由
一、異議意旨略以：異議人即受處分人陳玉明於民國100 年6 月
    1 日夜間9 時42分許，駕駛車牌號碼6431-KH 號自用小貨車
    ，沿新北市○○區○○路行駛，行至登林路與水碓五路交岔
    路口，於登林路號誌轉為黃燈之際，通過登林路之停止線，
    未料於通過路口約3 、400 公尺後，遭警方人員攔下，並以
    異議人闖越紅燈直行為由，當場開單舉發，嗣經高雄市政府
    交通局裁處異議人罰鍰新臺幣（下同）2700元，並記違規點
    數3 點。惟異議人當時僅係於黃燈時通過路口，並未闖越紅
    燈，若異議人果有闖越紅燈之情，警方人員應係當場將異議
    人攔下，而非追了一段距離後，方將異議人攔停舉發，是異
    議人對原處分有所不服，爰依法聲明異議等語。
二、按汽車駕駛人行經有燈光號誌管制之交岔路口闖紅燈者，處
    1800元以上5400元以下罰鍰，並記違規點數3 點，道路交通
    管理處罰條例第53條第1 項、第63條第1 項第3 款分別定有
    明文。
三、經查，異議人於100 年6 月1 日夜間9 時42分許，駕駛車牌
    號碼6431-KH 號自用小貨車，在新北市○○區○○路與水碓
    五路路口，有行經有燈光號誌管制之交岔路口闖紅燈之事實
    ，業據證人即本件開單舉發之員警劉澤羽於本院調查時證述
    ：本件舉發當天，伊騎乘機車沿登林路往林口方向行駛，執
    行巡邏勤務，結果在登林路與水碓五路路口，見登林路之交
    通號誌已轉成紅燈約4 、5 秒，而異議人所駕駛之車輛，仍
    然從對向車道闖紅燈直行，伊因而前往攔查異議人車輛，但
    因為該路口有車，而且直接左轉至對向車道也會有危險，所
    以伊往前行駛到1 個比較寬的地方，再迴轉至對向車道，嗣
    並追上異議人駕駛的車輛，向異議人表示其闖越紅燈直行等
    語（見本院卷第30、31頁）明確，並有本件舉發通知單在卷
    可稽（見本院卷第15頁）。而審諸證人劉澤羽身為警方人員
    ，有相當之執勤經驗，且當日係目睹異議人全部違規經過，
    衡情應無誤判之情形。再者，依卷內所存證據資料，並無任
    何事證足以證明證人劉澤羽上開證言係屬虛偽，亦無證據證
    明其有捏造事實、違法取締之情事，復衡諸證人劉澤羽與異
    議人並不認識，彼此間亦無恩怨嫌隙，且證人到庭作證須經
    具結擔保其證言之信憑性，否則將受有偽證罪追訴之危險，
    當不至任意構陷異議人有此違規，故證人劉澤羽前開證詞應
    可採信。至異議人於本院調查中雖主張：上開路口既係紅燈
    ，對向車道沒有車會通過路口，劉澤羽可以直接在路口迴轉
    云云。惟查，依證人劉澤羽於本院調查中所述情節，證人劉
    澤羽於發現異議人闖紅燈時，應已通過前開交岔路口，是其
    迴轉過程中，自仍可能有車輛自其對向車道駛向前開交岔路
    口停等紅燈；況依前開交岔路口之網路電子相片所示，該路
    口之車道非寬，能行駛之車道為雙向各一線道（見本院卷第
    18頁），是於顧及自身安全之狀況下，證人劉澤羽選擇至較
    寬之路段再迴轉追上異議人並予攔查，實無悖於常情之處，
    要難以此推認證人劉澤羽所言非實。從而，異議人陳稱其未
    闖越紅燈直行云云，尚難予以採認。
四、綜上，異議人於前揭時、地，有駕駛汽車行經有燈光號誌管
    制之交岔路口闖紅燈之交通違規行為甚明。原處分機關因而
    依道路交通管理處罰條例第53條第1 項、第63條第1 項第3
    款及違反道路交通管理事件統一裁罰基準及處理細則所訂之
    違反道路交通管理事件統一裁罰基準表之規定，裁處異議人
    罰鍰2700元，並記違規點數3 點，經核尚無違誤，本件異議
    為無理由，應予駁回。
五、依道路交通事件處理辦法第18條，裁定如主文。
中    華    民    國    100  年    9     月    13     日
                  交通法庭  法  官  陳君杰
以上正本證明與原本無異。
如不服本裁定，應於收受送達後5 日內向本院提出抗告狀。
中    華    民    國   100    年    9     月    13    日
                            書記官  紀龍年